臺灣嘉義地方法院刑事判決　　　　　　　　　　　　九十三年度簡上字第一六號
　　上　訴　人
　　即　被　告　涂俊生
右上訴人因違反家庭暴力法之傷害案件，不服本院簡易庭九十三年度嘉簡字第一八六
號中華民國九十三年三月三十一日第一審簡易判決（聲請簡易判決處刑案號：臺灣嘉
義地方法院檢察署九十三年度偵字第五四四號），提起上訴，本院管轄之第二審合議
庭判決如左：
    主  文
上訴駁回。
    事  實
一、涂俊生（起訴書誤載為甲○○）前於九十年間，因妨害自由案件，經本院以九十
    年易字第二五零號判處有期徒刑七月確定，並於九十一年十二月二十五日執行完
    畢；其與丙○○原為夫妻關係（業已離婚），屬家庭暴力防治法第三條第一款所
    定之家庭成員，而涂俊生前因曾對丙○○有家庭暴力之行為，經本院家事法庭於
    九十一年十二月三日以九十一年度家護字第三九零號裁定命涂俊生不得對丙○○
    實施身體或精神上不法侵害之行為，涂俊生並於九十一年十二月十六日收受該保
    護令之裁定，竟仍不知悔改，於九十二年十一月十五日十七時二十分許，在嘉義
    縣水上鄉○○村○○路二八零號丙○○住處，徒手毆打丙○○致其受有左前頸部
    五乘以六公分紅腫挫傷之傷害。
二、案經丙○○訴請嘉義縣警察局水上分局報請台灣嘉義地方法院檢察署檢察官偵查
    後聲請簡易處刑。
    理  由
一、訊據被告即上訴人固坦承確於前揭時地有與前妻丙○○發生肢體衝突且造成丙○
    ○成傷，惟辯稱係因為拉扯間不慎造成，並無傷害之犯意云云；然查：經本院傳
    訊被害人丙○○、證人乙○○，均未能到庭；而揆其等於警訊時，丙○○即明確
    供稱：因被告要帶小孩去赴喜宴，然因當天小孩不願跟隨他去，其就抱小孩要上
    被告車上，被告竟然藉故將小孩之外套丟出車外，並要其將小孩帶走，並且又要
    求其將手機給他遭拒，即出手毆打其頸部等語（見警卷第五頁背面）；當時在場
    之乙○○證稱：當天係涂俊生要帶小孩回去，還要向丙○○要手機未果遂出手毆
    打丙○○等語（見警卷第八頁正面）；互核丙○○、乙○○之供述均相符合，且
    與丙○○就診後之驗傷診斷書所示「左前頸部約五乘以六公分腫挫傷」之傷害內
    容相符，足認丙○○、乙○○於警訊時之供述確有可信之情況，且為證明被告實
    施家庭暴力行為所必要，雖其等經傳訊未到庭，仍得據為認定被告犯罪之積極證
    據；從而，被告所辯顯係卸責之語，不足採信。又查：被告涂俊生係告訴人丙○
    ○之前夫，兩人間為家庭暴力防治法第三條第一款之家庭成員關係，為被告所自
    承；而被告前因曾對丙○○有家庭暴力之行為，經本院家事法庭於九十一年十二
    月三日以九十一年度家護字第三九零號裁定命涂俊生不得對丙○○實施身體或精
    神上不法侵害之行為，裁定於九十一年十二月十六日送達與被告收受一情，亦有
    該裁定、送達證書在卷可佐；被告犯行罪證已經明確，堪以認定。
二、核被告所為，係犯家庭暴力防治法第五十條第一款之違反保護令罪及刑法第二百
    七十七條第一項之傷害罪；被告一行為觸犯傷害罪及違反保護令罪二罪名，為想
    像競合犯，應從較重之違反保護令罪處斷；另查：被告涂俊生前於九十年間，因
    妨害自由案件，經本院以九十年易字第二五零號判處有期徒刑七月確定，並於九
    十一年十二月二十五日執行完畢一情，有其前案查註紀錄表在卷可佐，其於五年
    內再犯本件有期徒刑以上刑之罪，為累犯，應依刑法第四十七條加重其刑；原審
    引用刑事訴訟法第四百四十九條第一項前段、第四百五十四條第二項、家庭暴力
    防治法第五十條第一款、刑法第十一條前段、第二百七十七條第一項、第五十五
    條、第四十七條、第四十一條第一項、罰金罰鍰提高標準條例第二條之規定，逕
    以簡易判決量處被告有期徒刑三月，如易科罰金，以三百元折算一日，核之認事
    用法，均無違誤，量刑亦稱允當。被告上訴意旨指摘原簡易判決量刑不當，為無
    理由，應予駁回。
據上論斷，應依刑事訴訟法第四百五十五條之一第一項、第三項、第三百六十八條，
判決如主文。
本案經檢察官黃正雄到庭執行職務。
中      華      民      國    九十三    年      六      月    二十一    日
                                      臺灣嘉義地方法院刑事第五庭
                                          審判長  法  官  黃  國  益
                                                  法  官  黃  義  成
                                                  法  官  黃  仁  勇
右正本證明與原本無異。
本件不得上訴。
中      華      民      國    九十三    年      六      月    二十一日
                                                  書記官  林  柑  杏
附錄本件論罪科刑法條：
家庭暴力防治法第五十條：
違反法院依第十三條、第十五條所為之下列裁定者，為本法所稱之違反保
護令罪，處三年以下有期徒刑、拘役或科或併科新台幣十萬元以下罰金︰
一  禁止實施家庭暴力行為。
二  禁止直接或間接騷擾、接觸、通話或其他連絡行為。
三  命遷出住居所。
四  遠離住居所、工作場所、學校或其他特定場所。
五  命完成加害人處遇計畫：戒癮治療、精神治療、心理輔導或其他治療
    、輔導。
刑法第二百七十七條：
傷害人之身體或健康者，處三年以下有期徒刑、拘役或一千元以下罰金。
犯前項之罪因而致人於死者，處無期徒刑或七年以上有期徒刑；致重傷者，處三年以
上十年以下有期徒刑。
